臺灣臺中地方法院民事裁定
111年度聲字第98號
聲  請  人  賴晋昌  



相  對  人  張秋桃  
上列當事人間聲請停止執行事件，本院裁定如下：            
    主  文
聲請人供擔保新臺幣37,394元後，本院111年度司執字第15365號
執行事件之強制執行程序，於本院111年度訴字第1022號債務人
異議之訴終結（裁判確定、和解、移付調解成立、撤回）前應暫
予停止。
    理  由
一、聲請意旨略以：相對人與聲請人間拆除地上物等強制執行事
    件，於本院以111年度司執字第15365號（下稱系爭執行事件
    ）執行中，惟聲請人已對相對人提起本院111年度訴字第102
    2號債務人異議之訴，聲請人願供擔保，請准系爭執行事件
    ，於聲請人所提債務人異議之訴終結前停止執行等語。
二、按有回復原狀之聲請，或提起再審或異議之訴，或對於和解
    為繼續審判之請求，或提起宣告調解無效之訴、撤銷調解之
    訴，或對於許可強制執行之裁定提起抗告時，法院因必要情
    形或依聲請定相當並確實之擔保，得為停止強制執行之裁定
    ，強制執行法第18條第2項定有明文。次按法院依強制執行
    法第18條第2項定擔保金額而准許停止強制執行之裁定者，
    該項擔保係備供債權人因停止執行所受損害之賠償，其數額
    應依標的物停止執行後，債權人未能即時受償或利用該標的
    物所受之損害額，或其因另供擔保強制執行所受之損害額定
    之，非以標的物之價值或其債權額為依據（最高法院91年度
    台抗字第429號裁定要旨參照）。
三、經查：
(一)相對人執本院109年度訴字第2063號及臺灣高等法院臺中分
    院110年度上易字第430號拆除地上物事件之第一、二審確定
    判決為執行名義，以系爭執行事件聲請強制執行，請求聲請
    人將其坐落臺中市○區○○○段0000000地號土地（下稱系爭土
    地）如上開第一審判決附圖編號A（面積10平方公尺）、B（
    面積3平方公尺）部分所示之地上物（以下合稱系爭地上物
    ，面積合計13平方公尺）拆除騰空，並將該部分土地返還相
    對人及其他共有人，並請求聲請人給付相對人新臺幣（下同
    ）28,896元及自民國109年7月2日起至清償日止按年息5%計
    算之利息，暨自109年7月2日起至返還土地之日止按月給付3
    85元之不當得利。而系爭執行事件尚未終結，聲請人已提起
    本院111年度訴字第1022號債務人異議之訴等情，業據本院
    調閱相關案卷查核屬實。是聲請人聲請裁定停止系爭執行事
    件之強制執行程序，揆諸前揭規定，於法並無不合，應予准
    許。
(二)又相對人因系爭執行事件程序停止所受之損害，應係無法使
    用收益系爭土地所受相當於租金之損害，及就之前所受不當
    得利金額無法即時受償可能遭受之利息損失。查系爭地上物
    占有系爭土地面積合計13平方公尺，上開拆除地上物事件確
    定判決認定系爭土地租額以申報地價年息8%計算為適當，系
    爭土地於111年執行時之申報地價為每平方公尺8,887.2元（
    即公告地價每平方公尺11,109元之80%），而上開拆除地上
    物事件係本於民法第821條規定，就共有物全部為共有人全
    體利益請求回復。再斟酌聲請人所提之債務人異議之訴，應
    非得上訴第三審事件，參以各級法院辦案期限實施要點規定
    第一、二審民事訴訟辦案期限分別為1年4個月、2年，依案
    件案情，預估其訴訟期間為3年4個月，此期間即為相對人因
    停止系爭執行事件程序致執行延後所受損害期間。則相對人
    因停止執行無法使用收益系爭土地以申報地價年息8%計算其
    租金損害為30,809元【計算式：8887.2×13×8%×（3+4/12）=
    30809，元以下四捨五入（下同）】。另相對人就無法即時
    受償之不當得利債權額為28,896元，及自109年7月2日起至
    清償日止按年息5%計算之利息，暨自109年7月2日起至返還
    土地之日止按月給付385元，而聲請人係於111年4月1日聲請
    停止執行，則相對人原可得受償之債權額為39,509元【計算
    式：28896+（28896×5%×21/12）+385×21=39509】，因停止
    執行無法即時受償，則以法定利率年息5%計算，相對人因停
    止執行可能遭受之利息損害額約6,585元【計算式：39509×5
    %×（3+4/12）=6585】。故相對人因停止執行可能遭受之損
    害額共計37,394元【計算式：30809+6585=37394】，爰酌定
    相當擔保金額37,394元，予以准許之，以維兩造當事人之權
    益。
四、依強制執行法第18條第2項，裁定如主文。　　
中　　華　　民　　國　　111 　年　　4 　　月　　8 　　日
                  民事第三庭  審判長法  官  陳宗賢
　　　　　　　　　　　　　　　　　　法  官  廖純卿
　　　　　　　　　　　　　　　　　　法  官  劉育綾
正本係照原本作成。
如不服本裁定，應於送達後10日內向本院提出抗告狀（須附繕本
），並繳納抗告費新臺幣1,000元。
中　　華　　民　　國　　111 　年　　4 　　月　　8 　　日
                                    書記官　洪千羽